
\vspace{1.8em}
\begin{minipage}{\textwidth}
\stepcounter{mallinumber}
\textbf{Tüüpsõnamall \arabic{mallinumber}\,\vadja{kerkiä}}\\

\begin{sideways}
\begin{tabular}{l l}
muutvormimall & tunnused \\
\hline
\underline{kerki}\,+\,ä & \textsc{ sg nom } \\
\underline{kerki}\,+\,ä & \textsc{ sg gen } \\
\underline{kerki}\,+\,ätä & \textsc{ sg par } \\
\underline{kerki}\,+\,äse & \textsc{ sg ill } \\
\underline{kerki}\,+\,äz & \textsc{ sg ine } \\
\underline{kerki}\,+\,äss & \textsc{ sg ela } \\
\underline{kerki}\,+\,älle & \textsc{ sg all } \\
\underline{kerki}\,+\,äll & \textsc{ sg ade } \\
\underline{kerki}\,+\,ält & \textsc{ sg abl } \\
\underline{kerki}\,+\,ässi & \textsc{ sg tra } \\
\underline{kerki}\,+\,ässaa & \textsc{ sg ter } \\
\underline{kerki}\,+\,äka & \textsc{ sg com } \\
\underline{kerki}\,+\,äd & \textsc{ pl nom } \\
\underline{kerki}\,+\,je & \textsc{ pl gen } \\
\underline{kerki}\,+\,it & \textsc{ pl par } \\
\underline{kerki}\,+\,ise & \textsc{ pl ill } \\
\underline{kerki}\,+\,iz & \textsc{ pl ine } \\
\underline{kerki}\,+\,iss & \textsc{ pl ela } \\
\underline{kerki}\,+\,ille & \textsc{ pl all } \\
\underline{kerki}\,+\,ill & \textsc{ pl ade } \\
\underline{kerki}\,+\,ilt & \textsc{ pl abl } \\
\underline{kerki}\,+\,issi & \textsc{ pl tra } \\
\underline{kerki}\,+\,issaa & \textsc{ pl ter } \\
\underline{kerki}\,+\,jka & \textsc{ pl com } \\
\end{tabular}
\end{sideways}
\captionof{table}{Tüüpsõna \arabic{mallinumber}\,\textit{kerkiä} ekstraheeritud muutvormimallid.}
\label{tab:tüüpsõnamall-kerkiä}

\end{minipage}

 
\vspace{1em}
\noindent Tüüpsõna hõlmab vormisõnastiku 5 lekseemi: \vadja{\underline{kerki}ä, \underline{peh̕mi}ä, \underline{pimmi}ä, \underline{siiti}ä} ja \vadja{\underline{jämi}ä}.
